# 验资报告的投资人和营业执照的法人代表不一致。

提问人：彩花大盗 时间：2011-01-13 15:22:32
如题。各位CPA遇到过吗。有何见解。

回答人：chenyiwei
验资报告主要是审验注册资本的实际缴纳情况的。由于验资报告的投资人和营业执照的法人代表两者之间没有必然联系，对于股东出资到位情况的审验如果没有发现瑕疵，同时对法定代表人的任职取得了有效的任命文件（例如出资人选举董事、董事选举董事长），应该不构成特殊的障碍。如果发现在法律形式和手续上存在不合规或者矛盾的，在验资报告中据实披露并适当考虑对审验结论的影响即可。